【裁判字號】    99,上易,1157
【裁判日期】    991027
【裁判案由】    恐嚇等
【裁判全文】
臺灣高等法院刑事判決                99年度上易字第1157號
上  訴  人
即  被  告  乙○○
上  訴  人
即  被  告  甲○○
共同選任
辯護人      舒建中律師
上列上訴人等因恐嚇等案件，不服臺灣臺北地方法院97年度訴字
第1528號，中華民國99年4月20日第一審判決（起訴案號：臺灣
臺北地方法院檢察署97年度偵字第13101號），提起上訴，本院
判決如下：
    主  文
上訴駁回。
    事實及理由
一、本案經本院審理結果，認為第一審法院以被告乙○○、甲○
    ○犯刑法第346條第1項恐嚇取財、同條第3項、第1項恐嚇取
    財未遂、刑法第354條毀損及刑法第305條恐嚇等罪，而分別
    判處被告乙○○、甲○○詳如第一審判決附表一所示之罪刑
    （其中乙○○共七罪，甲○○共七罪），並就乙○○部分定
    應執行刑為有期徒刑三年四月；就甲○○部分定應執行刑為
    有期徒刑四年。認事用法及量刑均無不當，應予維持，並引
    用第一審判決書記載之事實、證據及理由（詳如附件─第一
    審判決書乙件）。
二、被告乙○○上訴，僅承認有毀損行為，否認其於恐嚇取財等
    犯行，對於有關被害人交付金錢之動作，均主張係私人金錢
    借貸；被告甲○○上訴，僅承認第一審判決附表編號7恐嚇
    取財新台幣（下同）50000元及編號8部分犯行，否認其餘恐
    嚇取財犯行，對於有關被害人交付金錢之動作，亦如同乙○
    ○所陳，均主張為私人金錢借貸。被告等二人並於本院聲請
    再行傳喚證人（即被害人）丙○。
三、本院查：
(一)、被告乙○○、甲○○二人，確有共同或分別犯如第一審判決
    書附表一所示之罪，業經第一審法院詳加調查證據，並於判
    決書中臚列認定犯罪事實所憑之證據及理由，對於被告等二
    人所為不在場或無意圖為自己不法所有之犯意等辯解，亦一
    一加以指駁。茲被告乙○○、甲○○仍執陳詞或僅承認毀損
    之輕微犯罪（乙○○部分），或僅承認少數一、二次之犯罪
    （甲○○部分），而否認大部分之犯行，顯係避重就輕之詞
    ，核無可採。
(二)、至於證人即被害人丙○於本院審理時，雖到庭證稱被告等向
    伊所拿取之金錢是借貸之款項云云。然查證人丙○在偵查中
    及原審作證時，已陳明伊所經營之大直廣東粥店如何受被告
    等人之恐嚇騷擾，如何多次交付金錢予被告等人之詳細經過
    ，茲證人於本院審理時所為有利於被告之陳述，無非事後為
    息事寧人，所為淡化處理之詞，與事實不符，不足採為有利
    於被告等之證據，合予敘明。
(三)、綜上所述，本件被告乙○○、甲○○之上訴均無理由，應予
    駁回。
四、據上論斷，應依刑事訴訟法第368條，第373條判決如主文。
本案經檢察官張啟彬到庭執行職務。
中    華    民    國    99    年    10    月    27    日
                  刑事第一庭    審判長法  官  葉騰瑞
                                      法  官  莊明彰
                                      法  官  彭政章
以上正本證明與原本無異。
不得上訴。
                                      書記官  魏淑娟
中    華    民    國    99    年    10    月    27    日

司法院資訊處製作；財團法人民間司法改革基金會備份。
